臺灣板橋地方法院民事裁定　　　　　 100年度消債清字第53號
聲　請　人
即 債權 人　匯誠第一資產管理股份有限公司
法定代理人　王裕南
相　對　人
即 債務 人　馮丁中
上列聲請人因相對人更生事件，聲請撤銷更生，本院裁定如下：
    主  文
聲請駁回。
聲請程序費用由聲請人負擔。
    理  由
一、按自法院認可更生方案之翌日起1 年內，發見債務人有虛報
    債務、隱匿財產，或對於債權人中之1 人或數人允許額外利
    益之情事者，法院得依債權人之聲請裁定撤銷更生，並應同
    時裁定開始清算程序，消費者債務清理條例第76條第1 項固
    有明定。本條項有關虛報債權，法院得依聲請撤銷更生之規
    定，旨在防範債務人假造債權，稀釋進入更生方案分配程序
    之真正債權人獲分配數額。故聲請人認債務人虛報債務，而
    依本條項聲請撤銷更生者，非已進入更生方案分配程序之債
    權人不得為之，且必以債務人有虛報債務之情事為要件。而
    所謂虛報債務，乃債務人對第三人實際上未負擔債務，卻於
    債權人清冊中虛偽記載，致影響全體債權人依更生程序公平
    受償之權益而言。倘非虛報，而係未報，該債務之債權人亦
    未依消費者債務清理條例第47條第2 項規定申報債權時，則
    應循同條例第73條規定決定更生方案對於債權人之效果，而
    無依同條例第76條第1 項規定聲請撤銷更生之餘地。
二、聲請意旨略以：本件相對人前向原債權人中華商業銀行股份
    有限公司申辦信用卡及現金卡消費使用，且未清償當為相對
    人知悉之事，然相對人提出債權人清冊並無列報聲請人之債
    權，相對人顯有虛報債務情事，已符合消費者債務清理條例
    第76條第1項發現債務人有虛報債務，法院得依債權人之聲
    請，裁定撤銷更生之法定要件，並應同時裁定開始清算程序
    ，是以聲請人狀請鈞院補列聲請人本件債權金額為新臺幣34
    0,901元，並裁定撤銷更生方案並為裁定進入清算程序等語
    。
三、經查：
  (一)相對人聲請更生，經本院裁定開始更生後，其所提出之更生
    方案，已經本院司法事務官於民國99年8月20日以99年度司
    執消債更字第117號裁定認可，該更生方案所列債權人僅有
    遠東商業銀行股份有限公司等4家金融機構及湯惟茜，聲請
    人並非進入更生方案分配程序之債權人，此經本院核閱99年
    度司執消債更字第117號卷宗無誤。聲請人既非進入更生方
    案分配程序之債權人，其援引消費者債務清理條例第76條第
    1項規定，聲請撤銷更生並開始清算程序，依上開說明，顯
    有不符。
  (二)依聲請人之主張，相對人係知悉對於聲請人負有債務，卻未
    據實陳報。此主張縱認屬實，顯屬相對人漏報上開債務之範
    疇，尚難認係虛報債務，不能據為聲請撤銷更生開始清算程
    序之事由。是聲請人據上開事實，援引消費者債務清理條例
    第76條第1項規定，聲請撤銷更生並開始清算程序，依上開
    說明，亦有未合。至聲請人如確為相對人之債權人，但未遵
    期申報債權，則屬消費者債務清理條例第73條規定相對人是
    否仍應依更生條件負履行之責之問題，附此敘明。
  (三)綜上所述，本件聲請人並非進入更生方案分配程序之債權人
    ，且相對人係漏報上開債務，並非虛報債務，自與消費者債
    務清理條例第76條第1項規定不符，是聲請人之聲請，為無
    理由，應予駁回。
四、據上論結，本件聲請為無理由。依消費者債務清理條例第15
    條，民事訴訟法第95條、第78條，裁定如主文。
中    華    民    國   100    年    10    月    28    日
                  民事第二庭    法  官  楊千儀
上為正本係照原本作成。
如不服本裁定，應於裁定送達後10日內，以書狀向本院提出抗告
，並繳納抗告費新臺幣1 千元。
中    華    民    國   100    年    10    月    31    日
                                書記官  劉鴻傑